【裁判字號】    97,交易,25
【裁判日期】    970829
【裁判案由】    業務過失傷害
【裁判全文】
臺灣花蓮地方法院刑事判決              97年度交易字第25號
公  訴  人  臺灣花蓮地方法院檢察署檢察官
被      告  乙○○
上列被告因業務過失傷害案件，經檢察官提起公訴（97年度偵字
第2307號），被告於準備程序進行中為有罪之陳述，經本院裁定
改以簡式審判程序，並判決如下：
    主  文
乙○○犯業務過失傷害罪，處有期徒刑貳月，如易科罰金，以新
臺幣壹仟元折算壹日。
    事  實
一、乙○○受僱於照典電器材料有限公司（下稱照典公司）擔任
    送貨司機，為從事業務之人，於民國96年10月13日11時30分
    許，駕駛車牌號碼U8–2811號自小貨車（下稱上開自小貨車
    ）送完貨後，沿花蓮縣新城鄉○○村○○路196 號旁之無名
    巷由南往北方向行駛，於行經該無名巷與民權路之交岔路口
    時，本應注意汽車行至無號誌之交岔路口時，其轉彎車應暫
    停讓直行車先行，而依當時情形，並無不能注意之情事，竟
    疏未注意及此即貿然駛出，適有甲○○騎車牌號碼 AR2-523
    號重型機車（下稱上開機車）沿民權路由西往東方向行駛，
    亦疏未注意行至上開交岔路口應減速慢行，作隨時停車之準
    備，致其所騎之上開機車閃避不及，撞及乙○○所駕駛之上
    開自小貨車車頭前面及右照後鏡，造成甲○○人、車倒地後
    ，受有頭部外傷及腦震盪、右足4×4公分挫傷及右足第2 近
    端趾骨骨折、頸部及胸壁各1×1公分之挫傷等傷害。乙○○
    於肇事後留在現場，並於警方據報趕往現場處理時，對前來
    處理車禍事故之花蓮縣警察局新城分局警員坦承為本件車禍
    事故之肇事人，自首而接受裁判。
二、案經甲○○訴由臺灣花蓮地方法院檢察署檢察官偵查起訴。
    理  由
一、上開犯罪事實，業經被告乙○○於警詢、偵訊及本院調查、
    審理中坦承不諱，復有交通事故調查報告表（一）（二）、
    道路交通事故現場圖、現場及肇事車輛照片等附卷可證，核
    與告訴人甲○○於警詢之指述相符，且告訴人確因本件車禍
    受有頭部外傷及腦震盪、右足4×4公分挫傷及右足第2 近端
    趾骨骨折、頸部及胸壁各1×1公分之挫傷等傷害乙節，有告
    訴人提出國軍花蓮總醫院附設民眾診療服務處診斷證明書 1
    紙在卷可憑。按汽車行駛至無號誌之交岔路口時，轉彎車應
    暫停讓直行車先行，道路交通安全規則第102條第1項第2 款
    定有明文，被告領有駕駛執照駕車上路自應注意上述道路交
    通安全之相關規定，而依當時天候晴、日間自然光線；路面
    鋪設柏油、乾燥、無缺陷；道路無障礙、視距良好等情，有
    道路交通事故調查報告表（一）在卷可證，足見其並無不能
    注意之情事，竟未注意暫停在交岔路口前，讓直行之告訴人
    所騎上開機車先行，致告訴人煞車閃避不及，撞及被告所駕
    駛上開自小貨車車頭前面及右照後鏡，而受有上揭傷害，是
    被告對於本件車禍之發生顯有過失自明，且被告之過失行為
    與告訴人受傷之結果間，具有相當因果關係。
二、又本件車禍肇事責任經臺灣省花東區車輛行車事故鑑定委員
    會鑑定結果，認被告駕駛上開自小貨車行經無號誌之交岔路
    口左轉時，未注意左方來車，轉彎車未暫停讓直行車先行，
    為肇事主因，告訴人駕駛上開機車行經無號誌之交岔路口，
    未減速慢行，作隨時停車之準備，為肇事次因，有該委員會
    花東區970045案鑑定書1 紙附卷可稽，是告訴人對於本件車
    禍之發生亦有過失，然此不能減免被告應負過失傷害之刑責
    。準此，被告之自白與事實相符，本件事證明確，被告過失
    傷害之犯行堪以認定，應予依法論科。
三、末查，被告受僱於照典公司，於肇事前係駕駛上開自小貨車
    送貨等情，業據被告於警詢時供承不諱，足見被告係以駕駛
    自小貨車為業。核被告所為，係犯刑法第284條第2項前段之
    業務過失傷害罪。再查被告於駕車肇事之後，在有偵查犯罪
    職權之公務員發覺前，停留在肇事現場等候警方前往處理，
    並向趕往處理之花蓮縣警察局新城分局警員表示係肇事人，
    自首而接受裁判乙節，有花蓮縣警察局新城分局道路交通事
    故肇事人自首情形紀錄表1 張附卷可按，符合自首之規定，
    應依刑法第62條前段之規定減輕其刑。爰審酌被告前無任何
    科刑紀錄，有卷附之臺灣高等法院被告前案紀錄表可參，素
    行良好，以駕駛車輛送貨為業，對於道路交通安全應較一般
    人之注意程度為高，然仍因疏失致發生本件車禍，造成告訴
    人所受傷害不輕，迄未與告訴人達成和解，賠償告訴人之損
    失，復參酌被害人亦有未減速慢行之過失程度，暨被告犯後
    坦承犯行，態度良好等一切情狀，量處如主文所示之刑，並
    諭知易科罰金之折算標準，以示儆懲。
據上論斷，應依刑事訴訟法第273條之1第1項、第299條第1 項前
段，刑法第284條第2項前段、第41條第1項前段、第62 條前段，
刑法施行法第1條之1，判決如主文。
本案經檢察官王怡仁到庭執行職務。
中    華    民    國    97    年    8     月    29    日
                        刑事第三庭    法  官  許乃文
上列正本證明與原本無異。
如對本判決不服，應於送達後10日內，向本院提出上訴狀（上訴
狀應記載具體上訴理由並應抄附繕本）告訴人或被害人如對於本
判決不服者，應具備理由請求檢察官上訴，其上訴期間之計算係
以檢察官收受判決正本之日期為準。
中    華    民    國    97    年    8     月    29    日
                                      書記官
附錄本判決論罪之法律條文：
中華民國刑法第284條：
因過失傷害人者，處6月以下有期徒刑、拘役或5百元以下罰金，
致重傷者，處1年以下有期徒刑、拘役或5百元以下罰金。
從事業務之人，因業務上之過失傷害人者，處1 年以下有期徒刑
、拘役或1千元以下罰金，致重傷者，處3年以下有期徒刑、拘役
或2千元以下罰金。


司法院資訊處製作；財團法人民間司法改革基金會備份。
